臺灣高等法院刑事判決　　　　　　　　96年度上訴字第2173號
　　上　訴　人　臺灣板橋地方法院檢察署檢察官
　　上　訴　人
　　即　被　告　乙○○
　　　　　　　　　　　　2樓之.
　　　　　　　　　　　　（另案於臺灣岩灣技能訓練所執行）
　　指定辯護人　張金盛　律師
　　上　訴　人
　　即　被　告　丙○○
　　指定辯護人　本院公設辯護周君穎
　　被　　　告　甲○○
　　指定辯護人　張金盛　律師
上列上訴人被告因違犯毒品危害防制條例等案件，不服臺灣板橋
地方法院94年度訴字第2478號，中華民國96年2月15日第一審判
決（起訴案號：臺灣板橋地方法院檢察署94年度少連偵字第103
號），提起上訴，判決如下：
    主  　　文
原判決關於丙○○、甲○○部分撤銷。
丙○○連續販賣第二級毒品，處有期徒刑柒年陸月。
扣案安非他命參包（淨重拾捌點壹公克），沒收銷燬；分裝袋拾
玖個、前述盛裝安非他命的包裝袋參只、勺子壹支及電子磅秤壹
個，均沒收。販賣安非他命所得新台幣壹萬肆仟貳佰元，沒收；
如全部或一部不能沒收，以其財產抵償。
甲○○連續販賣第三級毒品，處有期徒刑伍年。
扣案Ｋ他命拾柒瓶及壹大包（合計淨重貳捌點伍公克），均沒入
銷燬；分裝袋壹仟壹佰個、帳冊壹本及前述盛裝Ｋ他命的空瓶拾
柒只及包裝袋壹只，均沒收。販賣Ｋ他命所得新台幣玖萬捌仟伍
佰元，沒收；如全部或一部不能沒收，以其財產抵償。
乙○○部分，上訴駁回。
    事　　　實
壹、乙○○於民國94年4至6月間，在台北縣樹林市○○街○段31
    巷2號2樓-1住處，以附表1所示鑽頭等工具，將之前於94年
    上半年陸續在臺北縣中和市○○路玩具手槍店所購得仿
    BERETTA廠92FS型半自動手槍的玩具手槍2枝、仿BERETTA廠
    84型半自動手槍的玩具手槍1枝、仿FN廠1910型半自動手槍
    的金屬玩具手槍1枝，以及彈頭、彈殼等，以鑽通槍管、換
    裝槍管的方式而未經許可，製造可發射子彈具有殺傷力、如
    附表2編號1-4所示的改造手槍，共4枝；同時以裝填底火的
    方式未經許可製造直徑約8.80mm至8.95 mm金屬彈頭、具有
    殺傷力的土造子彈共12顆，經送驗試射擊發3顆，剩9顆，如
    附表2編號5、6。
貳、丙○○明知安非他命屬於毒品危害防制條例所規定的第二級
    毒品，竟基於販賣第二級毒品安非他命的概括犯意，以17公
    克新台幣（下同）1萬3千元，每公克765元格價買入，而後
    以每公克1千元的格價售出，先後連續於：
    一、94年4、5月間某日即與乙○○認識當日，在臺北縣板橋
    　　市○○路浮洲橋附近之某卡拉OK店，販賣安非他命3公
        克（3千元）予乙○○。
    二、94年5月間，在新莊市○○路，販賣安非他命5公克（5
        千元）予乙○○。
    三、94年7月30或31日，在臺北縣泰山鄉，販賣3千元安非他
        命予甲○○。
    四、94年8月4日，在臺北縣泰山鄉，再販賣3千元安非他命
        予甲○○，
    五、94年8月8日，在臺北縣泰山鄉○○○路456號香格里拉
        汽車旅館，販賣安非他命0.2公克（200元）予乙○○。
　　丙○○因販毒所得財物共14200元。
參、甲○○明知Ｋ他命屬於毒品危害防制條例所規定的第三級毒
    品，竟基於販賣第三級毒品Ｋ他命的概括犯意，自94年7 月
    23日起至同年8月5日止，詳如附表3，在桃園獅子王舞廳，
    以每支400元的價格買入，再以每支700元的價格，連續販賣
    數量不等的Ｋ他命給舞廳內如附表3所示不詳姓名的「阿賓
    」等人。
    甲○○因販賣Ｋ他命所得財物共98500元。
肆、94年8月8日下午6時許，經警於泰山鄉○○○路456號，香格
    里拉汽車旅館316號房內，查獲乙○○、丙○○及甲○○。
    扣得：
一、乙○○所有附表2編號3、4所示改造手槍2枝（均含彈匣)、
    附表2編號6直徑約8.80mm金屬彈頭的土造子彈1顆；供製造
　　槍彈所用的槍管1支、通槍條1支、擦槍工具3支、挫刀2支、
　  電鑽1支、鑽頭14支、鑽尾4支，以及土造金屬彈頭與土造金
    屬彈殼7顆、彈簧4支、行動電話1支、帳冊1本、安非他命一
    包（淨重2.2公克，乙○○因施用第二級毒品安非他命，原
    審依聲請裁定送觀察、勒戒後，認無繼續施用毒品傾向，經
    臺灣板橋地方法院檢察署檢察官於94年9月19日以94年度毒
    偵字第4417 號處分不起訴）。
二、丙○○所有安非他命3包（淨重18.1公克）、分裝袋19個、
    殘渣袋1個、吸食器1組、玻璃球11個、吸管5支、熱溶膠2支
    、勺子1支、行動電話2支、帳冊1本及電子磅秤1個。
三、甲○○所有Ｋ他命17瓶及1大包（合計淨重28.5公克）、分
    裝袋1100個、玻璃球3個、吸管3支、拉Ｋ吸管1支、安非他
    命5包（淨重3.8公克，甲○○因施用第二級毒品安非他命，
    原審依聲請裁定送觀察、勒戒後，認無繼續施用毒品之傾向
    ，經臺灣板橋地方法院檢察署檢察官於94年9月15日以94年
    度毒偵字第4418號處分不起訴）、MDMA5顆、行動電話1支、
    帳冊1本。
伍、同日晚間10時30分許，警方經乙○○同意，搜索乙○○位於
    樹林市○○街○段31巷2號2樓-1住處，再查獲乙○○所有附
    表2編號1所示改造手槍1枝（含彈匣）、附表2編號2改造手
    槍1枝（含彈匣）、直徑約8.80mm至8.95mm金屬彈頭的土造
    子彈11顆（鑑驗時採樣試射擊發3顆，餘8顆，如附表2編號5
    所示）、供製造槍彈所用挫刀10支、磨石鑽頭5支、鉗子3支
    、鐵鎚1支、擦槍條1組。
陸、案經臺北縣政府警察局蘆洲分局報請臺灣板橋地方法院檢察
    署檢察官偵查起訴。
    理  　　由
壹、關於證據能力
一、被告乙○○、甲○○及辯護人對於卷證的證據能力均不爭執
    。
二、被告丙○○及辯護人辯稱，證人即被告甲○○、乙○○於警
    詢、偵查關於被告丙○○的供述，以及證人即丙○○的女友
    丁○○於警詢所言，均為審判外的陳述，無證據能力等語。
    經查，司法警察官或司法警察調查犯罪時，得詢問證人，刑
    事訴訟法第186條第1項「證人應命具結」，並不在準用之列
    。
    前述筆錄並無顯有不可信的情況，依刑事訴訟法第159條-4
    規定，可作為證據，經公判庭提示辯論，即具有證據能力。
貳、被告乙○○（駁回上訴）部分
一、被告乙○○就原判決未經許可製造改造槍彈犯行坦白承認；
    但對所處有期徒刑8年，併科罰金新台幣（下同）120萬元，
    以量刑過重為由提起上訴。
    經審理，原判決關於此部分的認事用法及量刑均無不當。被
    告上訴無理由，應駁回上訴。
二、檢察官就起訴被告乙○○涉嫌於94年6月間，在台北縣新莊
    市○○路，以5公克售價5000元的價格，販賣第二級毒品安
    非他命予丙○○，經原審判決無罪部分提起上訴。
    上訴意旨略以，被告丙○○於偵查中曾供稱向被告乙○○買
    過安非他命，並有扣案帳冊可憑，被告乙○○販毒的犯行，
    應可認定等語。
    經查：
（一）被告乙○○於警、偵未曾供稱曾有何販賣安非他命給丙○○情事；而證人丙○○於偵查中雖證稱：「94年6月間，
      在新莊市○○路，向乙○○買了5公克安非他命，只買過
      這1 次。我是以現金5000元向他買的」（偵卷128頁），
      但證人丙○○之後於原審則改稱：是向乙○○借安非他
　    命，沒有交付現金給乙○○等語（原審卷一144頁）。此
      唯一的證人先後的陳述不一，已難採信。
（二）證人丙○○雖於偵查經檢察官詢問：「對於乙○○表示在
      94 年5月間，在新莊市○○路向你買過一次安非他命，
      1000元可以買1公克，總共買了幾千元，只向你買過這1次
      ，有何意見？」，而答稱：「他有向我買過這1次，但是
      錢還沒有給我。」，又稱「我只有賣給乙○○，我也向乙○○買過安非他命。在94年6月間，在新莊市○○路，向
      乙○○買了5克安非他命，只買過這1次，我是以現金5000
      元向他買的。」（偵卷127、128頁）。
      證人丙○○既表示，乙○○於94年5月間向丙○○購買安
      非他命還沒有付錢；則丙○○指訴，曾於94年6月間，以
      5000元現金向乙○○買安非他命一情，即有可疑。
（三）此外，檢察官上訴並未提出其他積極佐證，自難僅憑唯一
      的證據，被告證人丙○○先後不一的陳述即論處被告乙○○觸犯毒品危害防制條例第4條第2項販賣第二級毒品罪。
（四）檢察官上訴也無理由，同應駁回上訴。
參、被告丙○○（撤銷改判）部分
　　被告丙○○否認涉犯販賣安非他命犯行，對於原審變更起訴
　  法條，論以連續轉讓第二級毒品安非他命，判處有期徒刑1
    年2 月，以量刑過重為由提起上訴；檢察官則以被告丙○○
    於偵查中坦承販賣安非他命，與證人即購毒者乙○○、甲○○，及被告丙○○女友丁○○於警、偵的供述相符。被告丙○○應涉有販賣安非他命犯行等語提起上訴。
    經查，被告丙○○販賣第二級毒品犯行，有下列證據足以證
    明：
一、證人乙○○供述，曾向被告丙○○買過安非他命1次，94年8
    月9日偵訊前2個月買的。1000元買1公克，買了幾千元（偵
    卷126頁）；向被告丙○○買過1次安非他命，買3000元3公
    克，丙○○已向乙○○收錢（同上卷161、162頁）。
　　與被告丙○○所供相符：「對乙○○表示在94年5月間，在
　  新莊市○○路向你買過1次安非他命，1千元可以買1公克，
    總共買了幾千元，只向你買過這1次，有何意見？他有向我
    買過這1次，但是錢還沒有給我。」、「何時開始販賣毒品
    ？94年5月開始賣毒品，我只有賣給乙○○。」（同上卷127
    末行-128第2答）。
二、證人甲○○供述，向丙○○買過安非他命2次：94年7月底（
    30或31日），地點忘了（在泰山鄉），3小包3千元（3千-5
    千）；94年8月4日晚上，在台北縣泰山鄉○○路邊，丙○○
    車上，5小包約公5克（3千-5千）。獲案時查扣的安非他命
    就是向丙○○買的（偵卷28-29、129頁）。
    經檢察官再次偵訊，證人甲○○仍供述如一：「你有無向其
    他被告買過毒品？我只有跟丙○○買過，是買安非他命，共
    2 次，都是在泰山鄉，1千元1公克，…。」（偵卷170頁）
三、證人即被告丙○○女友丁○○供述，丙○○有提供安非他命
    給他人吸食，也有販賣安非他命給他人。警方在床上發現的
    安非他命是丙○○要分裝後販賣。丙○○的筆記本記載的就
    是丙○○賣安非他命給別人，別人欠款的紀錄。丙○○曾親
    口告訴證人，丙○○將安非他命賣給朋友。丙○○親口告訴
    證人丁○○丙○○在販賣安非他命。證人並多次看見丙○○
    與別人交易毒品。證人並供述，曾見一名男子拿1、2千元給
    丙○○，而丙○○拿安非他命給對方（偵卷45-48、50、128
    頁）。
    證人丁○○於原審結證，雖言詞上多有迴護被告丙○○，但
    仍然供述：「妳在第2次警詢筆錄說，丙○○有親口告訴你
    ，他現在在販賣安非他命，妳也有看到他（丙○○）和別人
    交易毒品，是否實在？對。他有這樣說過。我是看過他朋友
    來找他，但過程我沒有看得很仔細，但我有看到他們有交付
    安非他命，但不知道是誰交給誰。」 (原審卷二12頁）、「
    在旅館看到丙○○拿出安非他命，他的朋友拿出錢。」（同
    上卷15頁）、「（我的）警詢答案都是自己講的。」（同上
    卷17頁倒數第2答）、「有看過丙○○拿安非他命給別人時
    ，將筆記本拿出來寫。」（同上卷18頁）
四、被告丙○○獲案時也確實被扣得安非他命，如事實欄的記載
    。
五、被告丙○○坦承以17公克1萬3千元的價格買入安非他命的事
    實（偵卷10頁）；而通常零買的格價多為1公克1千元，也經
    被告供承在卷（偵卷128頁）。被告販賣安非他命具有營利
    的意圖且獲有利得的事實，可以認定。
    被告丙○○雖矢口否認販賣安非他命犯行，就被告因販毒所
    得的財物，依卷證就起訴犯罪事實，做最有利被告的計算，
    可以認定共14.2公克，所得計14200元。
    至於扣案小筆記本，整本只有一頁載有「12個綽號及金額」
　　，餘皆空白，尚不足以作為認定被告丙○○並有起訴犯行之
　　外的其他販賣安非他命行為，而不採為本案證據。
六、綜上，證人的陳述或有部分細節出入，但均無礙於販毒基本
    事實的真實性，得以採信。
    被告丙○○販賣安非他命的犯行，可以認定。原審所為無罪
    認定，應有誤會；檢察官上訴有理由，應撤銷改判。
肆、被告甲○○（撤銷改判）部分
　　檢察官對於原審宣告被告甲○○涉嫌販賣第三級毒品Ｋ他命
    犯行無罪，提起上訴，略以，扣案Ｋ他命多達17瓶，被告甲○○辯稱外出一次攜帶17瓶純屬供己施用的辯解，無可採信
    ；被告於舞廳此等公共場所販賣Ｋ他命給不特定人，因而無
    從傳喚購毒者，是事理常情等語。
    被告甲○○對於外出一次攜帶17瓶及1大包Ｋ他命被查獲、
    曾於94年7月間出入桃園獅子王舞廳等事項，均不爭執；但
    辯稱，Ｋ他命是供自己施用，並無販賣情事等語。
    經查：
一、被告甲○○於警詢供陳：「我有販賣Ｋ他命，買1支400 元
    ，賣1支700元。如有欠我毒品錢，我即登記在所查扣的筆記
    本上。」（偵卷30頁）於偵查中並再次坦白承認：「有無販
    賣毒品？有。都是在94年7月間，在桃園縣賣Ｋ他命，俗稱
    的『交水費』。交給桃園獅子王舞廳的『阿斌』，『阿斌』
    再交出去給誰我不知道」（偵卷130頁）
二、被告以上的自白，並有被告並不爭執、屬於被告所有、為被
    告所登載的扣案筆記本可證（影本附於本院卷96年10月17日
    審判筆錄之後，即附表3）。
    前述筆記本並證實，被告因販賣Ｋ他命所得財物共98500元
    。
    被告如上的供述只坦承94年7月間的部分犯行；而筆記本證
    據顯示，被告販賣Ｋ他命的犯行，其實連續至同年8月5日止
    。
三、原審聽信被告於審理中的辯解，而諭知被告甲○○無罪，應
    有誤會。檢察官上訴有理由，應撤銷改判。
伍、論罪科刑
一、被告丙○○部分
（一）被告丙○○所為，違犯毒品危害防制條例第4條第2項販賣
      第二級毒品罪。
（二）被告丙○○於販賣安非他命予乙○○的犯行中，並提供若
　　　干安非他命供乙○○施用，應涵攝於販賣的行為中不另論
　　  轉讓罪，即無須另為無罪諭知。
      被告丙○○販賣安非他命前持有安非他命的低度行為，應
      為販賣的高度行為吸收，不另論罪。
（三）被告丙○○先後多次販賣毒品安非他命犯行，時間緊接，
      所犯構成要件相同，顯然是基於概括犯意反覆實行，經比
      較新舊法，應依修正前刑法第56條連續犯規定論以一罪。
（四）審酌被告的犯罪動機、手段、目的、所生危害及犯罪後態
      度等一切情狀，認宜量處如主文第2項所示刑罰。
（五）扣案違禁物安非他命3包（淨重18.1公克），應沒收銷燬
      ；被告丙○○所有分裝袋19個、前述盛裝安非他命的包裝
      袋3只、勺子1支及電子秤1個，均依法宣告沒收。
      被告因販賣安非他命所得財物共14200元，應予沒收；如
      全部或一部不能沒收，以其財產抵償。
      其餘事實欄肆二記載的扣案物，因與販賣安非他命犯行無
      關，不另宣告沒收。
二、被告甲○○部分
（一）被告所為，違犯毒品危害防制條例第4條第3項販賣第三級
      毒品罪。
（二）被告販賣Ｋ他命前持有Ｋ他命的低度行為，應為販賣的高
      度行為吸收，不另論罪。
（三）被告先後多次販賣毒品Ｋ他命犯行，時間緊接，所犯構成
      要件相同，顯然是基於概括犯意反覆實行，經比較新舊法
      ，應依修正前刑法第56條連續犯規定論以一罪。
      依證據即扣案筆記本記載，被告自94年8月1日起至同年月
      5日的販賣犯行，雖未經起訴，因與起訴犯行具有前述連
      續犯裁判上一罪關係，自應併予審理。
（四）審酌被告的犯罪動機、手段、目的、所生危害及犯罪後態
      度等一切情狀，認宜量處如主文第4項所示刑罰。
（五）扣案甲○○無正當理由而擅自持有的Ｋ他命17瓶及1大包
      （合計淨重28.5公克），均應沒入銷燬；甲○○所有分裝
      袋1100個、帳冊1本及前述盛裝Ｋ他命的空瓶17只及包裝
      袋1只，均依法宣告沒收。
      被告因販賣Ｋ他命所得財物共98500元，應予沒收；如全
      部或一部不能沒收，以其財產抵償。
      其餘如事實欄肆三記載的扣案物，因與販賣Ｋ他命犯行無
      關，不另宣告沒收。
陸、適用法律
一、刑事訴訟法第368條、第369條第1項前段、第364條、第299
    條第1項前段。
二、毒品危害防制條例第4條第2項、第3項、第18條第1項、第19
    條第1項。
三、刑法第2條第1項前段、第11條前段；修正前第56條。
本案經檢察官許仲瑩到庭執行職務。
中　　華　　民　　國　　96　　年　　10　　月　　31　　日
　　　　　　　　　刑事第六庭  審判長法　官  林堭儀
　　　　　　　　　　　　　　　　　  法　官  陳玉雲
　　　　　　　　　　　　　　　　　  法　官  郭豫珍
以上正本證明與原本無異。
如不服本判決，應於收受送達後十日內向本院提出上訴書狀，其
未敘述上訴之理由者並得於提起上訴後十日內向本院補提理由書
（均須按他造當事人之人數附繕本）。
                                    書記官  胡勤義
中　　華　　民　　國　　96　　年　　10　　月　　31　　日
附錄：本案論罪科刑法條全文
槍砲彈藥刀械管制條例第8條
未經許可，製造、販賣或運輸鋼筆槍、瓦斯槍、麻醉槍、獵槍、
空氣槍或第4條第1項第1款所定其他可發射金屬或子彈具有殺傷
力之各式槍砲者，處無期徒刑或5年以上有期徒刑，併科新臺幣1
千萬元以下罰金。
未經許可，轉讓、出租或出借前項所列槍枝者，處 5 年以上有期
徒刑，併科新臺幣 1 千萬元以下罰金。
意圖供自己或他人犯罪之用，而犯前二項之罪者，處無期徒刑或
 7 年以上有期徒刑，併科新臺幣 1 千萬元以下罰金。
未經許可，持有、寄藏或意圖販賣而陳列第 1 項所列槍枝者，處
 3年以上10年以下有期徒刑，併科新臺幣700萬元以下罰金。
第 1 項至第 3 項之未遂犯罰之。
槍砲彈藥刀械管制條例第12條
未經許可，製造、販賣或運輸子彈者，處 1 年以上 7 年以下有
期徒刑，併科新台幣 500 萬元以下罰金。
未經許可，轉讓、出租或出借子彈者，處 6 月以上 5 年以下有
期徒刑，併科新台幣 300 萬元以下罰金。
意圖供自己或他人犯罪之用，而犯前二項之罪者，處 3 年以上
10 年以下有期徒刑，併科新台幣 700 萬元以下罰金。
未經許可，持有、寄藏或意圖販賣而陳列子彈者，處 5 年以下有
期徒刑，併科新台幣 300 萬元以下罰金。
第 1 項至第 3 項之未遂犯罰之。
毒品危害防制條例第4條
製造、運輸、販賣第一級毒品者，處死刑或無期徒刑；處無期徒
刑者，得併科新臺幣 1 千萬元以下罰金。
製造、運輸、販賣第二級毒品者，處無期徒刑或 7 年以上有期徒
刑，得併科新臺幣 7 百萬元以下罰金。
製造、運輸、販賣第三級毒品者，處 5 年以上有期徒刑，得併科
新臺幣 5 百萬元以下罰金。
製造、運輸、販賣第四級毒品者，處 3 年以上 10 年以下有期徒
刑，得併科新臺幣 3 百萬元以下罰金。
製造、運輸、販賣專供製造或施用毒品之器具者，處 1 年以上 7
年以下有期徒刑，得併科新臺幣 1 百萬元以下罰金。
前五項之未遂犯罰之。